# 请问酒店的住房客户的赔款是计入营业外收入还是冲减销售费用？

提问人：霞霞 xia 时间：2018-07-30 14:20:29
请问酒店的住房客户的赔款是计入营业外收入还是冲减销售费用？

回答人：chenyiwei
首先要看住客给酒店造成的损失是计入了什么科目，然后将赔款对应冲减该损失原先入账的科目。当然这两者的入账可能存在跨期情况，即损失在发生当期确认，赔款的损益影响在以后期间确认。